【裁判字號】    89,易,488
【裁判日期】    891116
【裁判案由】    竊盜
【裁判全文】
臺灣宜蘭地方法院刑事判決                          八十九年度易字第四八八號
    公  訴  人  臺灣宜蘭地方法院檢察署檢察官
    被      告  ＮＡＭＷＯＮＧ.
右列被告因竊盜案件，經檢察官提起公訴（八十九年度偵字第二三九六號），本院判
決如左：
    主  文
ＮＡＭＷＯＮＧ  ＢＡＪＯＮＧ攜帶兇器竊盜，未遂，處有期徒刑肆月。
扣案之機車扳手壹組沒收之。
    事  實
一、ＮＡＭＷＯＮＧ  ＢＡＪＯＮＧ係泰國籍合法來台，在榮民工程有限公司工作之
    外籍勞工，意圖為自己不法之所有，於民國八十九年八月二十七日凌晨三時許，
    持客觀上得為兇器之機車扳手一組，破壞保全線路後攀爬圍牆（無故侵入附連圍
    繞之土地部分未據告訴），進入宜蘭縣宜蘭市○○路三二七號「喜美」汽車營業
    處停車場內，以前開工具破壞車輛飾條，著手竊取車內財物時，因觸動警鈴於同
    日凌晨三時二十八分許，為警捕獲而未遂。
二、案經宜蘭縣警察局宜蘭分局移請台灣宜蘭地方法院檢察署檢察官偵查起訴。
    理  由
一、訊之被告ＮＡＭＷＯＮＧ  ＢＡＪＯＮＧ固不否認於前揭時、地，持事實欄所指
    之機車扳手一組進入該停車場內之事實，惟否認有何竊盜之犯行，辯稱：「那天
    我要去小便，看到警衛過來，我是外勞，所以會害怕，才翻牆過去」等語。惟查
    ，右揭事實業據證人即保全人員乙○○於本院訊問時證述因當時圍牆上場內對角
    之紅外線遭被告扯斷，使保全系統有異常狀況，前往查看發現被告躲在車子底下
    等語。並於偵查中證稱：將他拉出車外時發現被告上衣口袋內有一工具包，其中
    一扳手已取出，且該圍牆有二公尺高等語，足徵被告確有以上開工具進入停車場
    內準備行竊之事實，再參之證人即該營業處廠長甲○○於偵審時均證稱已有車輛
    之飾條被破壞但並無其他財物失竊，亦徵被告顯已著手行竊，然因警捕獲而未遂
    。至被告前開辯稱並另辯稱因機車擺滿衣物及酒，機車扳手始帶於身上一節，衡
    與被告攜帶機車扳手、翻過高牆、扯斷紅外線保全系統、並破壞車輛飾條，顯有
    行竊犯行甚明，其所辯與常情相悖，不足採信。此外，並有扣案之機車扳手一組
    在卷可佐，被告犯行堪予認定。
二、查被告所攜帶之機車扳手一組，在客觀上足以對人之生命、身體構成危害，自屬
    刑法第三百二十一條第一項第三款所稱之「兇器」，核其所為係犯刑法第三百二
    十一條第二項、第一項第三款之攜帶兇器竊盜未遂之罪。其已著手於犯罪行為之
    實施，而未至取得他人之動產之結果，為未遂犯，應依刑法第二十六條前段之規
    定減輕其刑。爰審酌被告之品行、犯罪之動機、目的、手段、所生危害及犯罪後
    否認之態度等一切情狀，量處如主文所示之刑。扣案之機車扳手一組，為被告所
    有並供犯罪所用之物，業據被告供明在卷，爰依刑法第三十八條第一項第二款之
    規定，併予宣告沒收。
據上論斷，應依刑事訴訟法第二百九十九條第一項前段、刑法第三百二十一條第二項
、第一項第二款、第二十六條前段、第三十八條第一項第二款，判決如主文。
本案經檢察官林吉泉到庭執行職務
中    華    民    國    八十九      年    十一        月      十六      日
                                  臺灣宜蘭地方法院刑事第二庭
                                          法  官  郭  淑  珍
右正本證明與原本無異。
如不服本判決，應於判決送達後十日內，向本院提出上訴狀。（應附繕本）
書記官  陳  淑  宜
中    華    民    國    八十九      年    十一        月      十七      日
附錄法條：
刑法第三百二十一條第一項第二款、第二項
犯竊盜罪而有左列情形之一者，處六月以上五年以下有期徒刑：
二、毀越門扇、牆垣或其他安全設備而犯之者。
前項之未遂犯罰之。


司法院資訊處製作；財團法人民間司法改革基金會備份。
